# 票据贴现，被贴现方现金流量计入什么项目？

提问人：AK47M40 时间：2023-05-19 14:10:22
请教陈版主，公司作为被贴现方，以银行存款 90 万购入应收票据 100 万，现金流量应在哪个项目反映？谢谢！

回答人：chenyiwei
首先，一般非金融企业不应出现以现金购入其他企业所持有的应收票据的交易，这可能涉及违规从事金融业务。对由此产生的合规性风险，建议咨询律师意见。
其次，不考虑该交易本身的合规性问题，仅就所涉及的现金流量列报而言，因为本企业属于非金融企业，从事该业务是非日常性质的活动，相当于为其他企业提供融资。与之相对应，该笔现金流出以及票据到期时收回的现金应属于本企业现金流量表中的投资活动（收到/支付其他与投资活动有关的现金）。